【裁判字號】    92,易,1223
【裁判日期】    921008
【裁判案由】    違反保護令
【裁判全文】
臺灣桃園地方法院刑事判決                        九十二年度易字第一二二三號
    公  訴  人  臺灣桃園地方法院檢察署檢察官
    被      告  乙○○
右列被告因違反保護令案件，經檢察官提起公訴（九十二年度偵字第七一０三號），
本院判決如左︰
    主  文
乙○○違反法院依家庭暴力防治法第十五條所為之禁止實施家庭暴力行為之保護令裁
定，處拘役伍拾日，如易科罰金，以佰元折算壹日。
    事  實
一、乙○○係丁○○○之子，甲○○之兄，三人間有家庭暴力防治法第三條所稱之家
    庭成員關係。乙○○明知丁○○○、甲○○二人，業已於民國九十二年三月十三
    日向臺灣桃園地方法院申請取得民事暫時保護令，令乙○○不得對丁○○○、甲○○二人實施身體或精神上不法侵害之行為，亦不得對其二人實施騷擾等行為。
    詎乙○○收受上開保護令後，仍基於違反保護令之犯意，於九十二年四月十一日
    下午三時三十分許，在桃園縣平鎮市○○路一三三號住處，以手掐住甲○○之脖
    子並打甲○○二巴掌，又罵丁○○○只疼甲○○不疼乙○○，以此方式對丁○○○及甲○○實施言語及精神上之騷擾，而違反保護令之規定。
二、案經丁○○○及甲○○訴由桃園縣警察局平鎮分局報請臺灣桃園地方法院檢察署
    檢察官偵查起訴。
    理  由
一、訊據被告乙○○固承認其有收到保護令之事實，惟矢口否認有何違反前開保護令
    之犯行，辯稱：當天喝完酒回家，碰到告訴人甲○○跌倒，其要把告訴人甲○○
    扶起來，告訴人甲○○沒有坐好，又跌下去，其沒有打告訴人甲○○，也沒有罵
    告訴人丁○○○云云。經查：右揭時地犯罪事實，業據告訴人丁○○○、甲○○
    二人於警詢、偵查中及本院調查中指訴歷歷，並據證人即被告之姐丙○○於本院
    調查中證稱：當天是母親丁○○○打電話給伊，告以被告在家裡鬧事等情，伊才
    打電話報警，請警方前往處理等情明確，並有本院九十二年度暫家護字第一八號
    民事暫時保護令（在本院於九十二年七月十一日以九十二年度家護字第二０五號
    核發通常保護令前均有效）、桃園縣警察局平鎮分局北勢派出所前開保護令執行
    紀錄表附卷可稽。此外，前開暫時保護令之效力係於本院九十二年七月十一日核
    發九十二年家護字第二０五號通常保護令之際始告終了，故前開暫時保護令於右
    揭時地仍屬有效乙節，亦有本院九十二年八月十八日上午十時四十分許公務電話
    紀錄內容附卷足參，從而，被告前開所辯，要屬事後卸責之詞，委無足採。是本
    案事證明確，被告犯行堪予認定，應予依法論科。
二、查被告右揭行為，係對告訴人丁○○○實施精神上之不法侵害之家庭暴力行為，
    對告訴人甲○○實施身體上之不法侵害之家庭暴力行為，並藉此對告訴人丁○○○、甲○○二人直接為騷擾行為，均已違反本院依家庭暴力防治法第十五條所為
    之暫時保護令裁定。故核被告所為，係犯家庭暴力防治法第五十條第一、二款之
    違反保護令罪。被告接續違反禁止實施家庭暴力之行為，應僅屬單純一罪關係。
    爰審酌被告犯罪之動機、目的、其明知告訴人二人於本院所核發且尚有效之暫時
    保護令保護下，竟仍漠視法院所為禁止實施家庭暴力之裁定，無視於國家公權力
    之威信之犯罪手段、犯罪對告訴人所生之危害及審酌被告犯罪後於本院調查中，
    當庭向告訴人丁○○○下跪認錯表示悔悟之態度，告訴人丁○○○亦表示願意原
    諒被告所為，請求本院從輕量刑等一切情狀，量處如主文所示之刑，並諭知易科
    罰金之折算標準，以資懲儆。
據上論斷，依刑事訴訟法第二百九十九條第一項前段，家庭暴力防治法第五十條第一
款、第二款，刑法第十一條前段、第四十一條第一項前段，罰金罰鍰提高標準條例第
二條，判決如主文。
本案經檢察官魏雯祈到庭執行職務。
中      華      民      國    九十二    年      十      月      八      日
                                臺灣桃園地方法院刑事第一庭
                                審判長法  官  吳  爭  奇
                                      法  官  潘  政  宏
                                      法  官  胡  芷  瑜
右正本證明與原本無異。
如不服本判決，應於判決送達後十日內向本院提出上訴狀（應附繕本），上訴於臺灣
高等法院。
                                      書記官  劉  晨  輝
中      華      民      國    九十二    年      十      月      八      日
附論本案罪科刑依據之法條：
家庭暴力防治法第五十條第一款：
違反法院依第十三條、第十五條所為之下列裁定者，為本法所稱之違反保護令罪，處
三年以下有期徒刑、拘役或科或併科新台幣十萬元以下罰金︰
一  禁止實施家庭暴力行為。
二  禁止直接或間接騷擾、接觸、通話或其他連絡行為。
三  命遷出住居所。
四  遠離住居所、工作場所、學校或其他特定場所。
五  命完成加害人處遇計畫：戒癮治療、精神治療、心理輔導或其他治療、輔導。


司法院資訊處製作；財團法人民間司法改革基金會備份。
